最高法院民事裁定　　　　　　　一○○年度台上字第五五九號
上　訴　人　李祥雲
訴訟代理人　呂瑞貞律師
被 上訴 人　行政院國軍退除役官兵輔導委員會
法定代理人　曾金陵
上列當事人間請求拆屋還地等事件，上訴人對於中華民國九十九
年十月十九日台灣高等法院第二審判決（九十九年度重上字第三
二二號），提起上訴，本院裁定如下：
    主  文
上訴駁回。
第三審訴訟費用由上訴人負擔。
    理  由
按上訴第三審法院，非以原判決違背法令為理由，不得為之。又
提起上訴，上訴狀內應記載上訴理由，其以民事訴訟法第四百六
十九條所定事由上訴者，應於上訴狀內表明原判決所違背之法令
及其具體內容，暨依訴訟資料合於該違背法令之具體事實，其依
民事訴訟法第四百六十九條之一規定提起上訴者，並應具體敘述
為從事法之續造、確保裁判之一致性或其他所涉及之法律見解具
有原則上重要性之理由。同法第四百六十七條、第四百七十條第
二項定有明文。而依同法第四百六十八條規定，判決不適用法規
或適用不當者，為違背法令；依同法第四百六十九條規定，判決
有該條所列各款情形之一者，為當然違背法令。是當事人提起上
訴，如以同法第四百六十九條所列各款情形為理由時，其上訴狀
或理由書應表明該判決有合於各該條款規定情形之具體內容，及
係依何訴訟資料合於該違背法令之具體事實。如依同法第四百六
十八條規定，以原判決有不適用法規或適用法規不當為理由時，
其上訴狀或理由書應表明該判決所違背之法令條項，或有關判例
、解釋字號，或成文法以外之習慣或法理等及其具體內容，暨係
依何訴訟資料合於該違背法令之具體事實，並具體敘述為從事法
之續造、確保裁判之一致性或其他所涉及之法律見解具有原則上
重要性之理由。上訴狀或理由書如未依上述方法表明，或其所表
明者與上開法條規定不合時，即難認為已合法表明上訴理由，其
上訴自非合法。本件上訴人對於原判決提起上訴，雖以該判決有
判決不備理由及違反言詞辯論原則等違背法令為由，惟核其上訴
理由狀所載內容，係就原審取捨證據、認定事實之職權行使，及
其他與判決結果不生影響之理由，指摘其為不當，並就原審本於
上開職權之行使所論斷：坐落新北市板橋區（原台北縣板橋市○
○○段一一二地號及一一二之一地號土地為國有土地，以被上訴
人為管理機關，上訴人所有新北市○○區○○路臨三六號及臨三
八號房屋，占用上開土地（占用面積及位置如原判決附圖所示）
，上訴人所提證據，不足證明與被上訴人成立使用借貸關係，縱
系爭土地曾經非管理機關之國防部撥供上訴人負責辦理浮洲郵政
代辦所使用，亦因該郵政代辦所結束，使用借貸目的完畢而終止
，上訴人就系爭土地已無使用借貸權利，且上訴人於被上訴人起
訴前，尚未經地政機關合法受理地上權登記申請，亦不得主張就
系爭土地有地上權，上訴人就系爭土地顯無使用之正當權源。則
被上訴人本於所有權及不當得利返還請求權，請求上訴人拆屋還
地並給付相當於租金之不當得利，洵為正當等情，泛言謂為違法
，而非表明該判決所違背之法令及其具體內容，暨依訴訟資料合
於該違背法令之具體事實，並具體敘述為從事法之續造、確保裁
判之一致性或其他所涉及之法律見解具有原則上重要性之理由，
難認其已合法表明上訴理由，依首揭說明，應認其上訴為不合法
。
據上論結，本件上訴為不合法。依民事訴訟法第四百八十一條、
第四百四十四條第一項前段、第九十五條、第七十八條，裁定如
主文。
中    華    民    國  一○○  年    四    月   十四   日
                      最高法院民事第七庭
                          審判長法官  顏  南  全  
                                法官  林  大  洋  
                                法官  沈  方  維  
                                法官  鄭  傑  夫  
                                法官  吳  麗  女  
本件正本證明與原本無異
                                      書  記  官  
中    華    民    國  一○○  年    四    月  二十六  日
                                                     m